

ที่ สนา. ว. 657/2562

สมาคมนักวิจัยแห่งประเทศไทย

เลขที่ 196 อาคาร วช.8 ชั้น 2 สำนักงานการวิจัยแห่งชาติ ถนนพหลโยธิน ลาดยาว จตุจักร กรุงเทพมหานคร 1090

เลขที่รับ

0787, 087-931-5303 โทรสาร 02 597 0801 Website: www.ar.or.th E-mail: ar@ar.or.th

นพ.ณรงค์ สายวงศ์ 10 MP1. 62 12an 08.40 %

ศูนย์เทคโนโลยีสารสุนเทศและการสื่อสาร สป. 12ชที่รับ 3498

กลุ่มสารบรรณ เลขรับ. 13556

วงสาธารณสุข 53394

ଶ ମ.ମ. ២୯୬

13.08

28 สิงหาคม 2562

เรื่อง ขอเชิญเข้าร่วมอบรมหลักสูตร Al and Data Science for Management Level

เรียน ปลัดกระทรวงสาธารณสข

รายละเอียดหลักสูตร กำหนดการ และแบบตอบรับการเข้าร่วมอบรม

ตามที่สมาคมนักวิจัยแห่งประเทศไทย (The Association of Researchers of Thailand) จัดตั้งขึ้น ในประเทศไทยในปี 2526 เพื่อช่วยกันดำเนินการวิจัยและให้เป็นองค์กรที่มีความคล่องตัวในการบริหารงานเพื่อ ช่วยเหลือหน่วยงาน และนักวิจัยของประเทศอีกทางหนึ่ง โดยมีเลขาธิการสภาวิจัยแห่งชาติ ให้การสนับสนุน ทั้งนี้ทาง สมาคมนักวิจัยแห่งประเทศไทย ได้จัดให้มีกิจกรรมเชิงวิชาการตามแผนที่วางไว้สำหรับการพัฒนาบุคลากรที่มีหน้าที่ เกี่ยวข้องทางสังคมศาสตร์ วิทยาศาสตร์ เทคโนโลยีสารสนเทศ ทั้งภาคทฤษฎีและปฏิบัติ ซึ่งเป็นส่วนหนึ่งในการ ขับเคลื่อนประเทศตามนโยบายไทยแลนด์ 4.0

ในการนี้ทางสมาคมนักวิจัยแห่งประเทศไทย ตระหนักถึงเทคโนโลยีสารสนเทศด้าน Data Science จึง ได้ร่วมมือกับหน่วยงานภาครัฐและภาคเอกชน จัดอบรมหลักสูตร Al and Data Science for Management Level เพื่อ เผยแพร่ความรู้ทางด้านทฤษฎี และลงมือปฏิบัติจริง ในการให้ความรู้เกี่ยวกับ Data Science อาทิ การเก็บข้อมูล การ จัดการข้อมูล การวิเคราะห์ข้อมูล การนำข้อมูลมาช่วยในการตัดสินใจ เป็นต้น เพื่อนำไปต่อยอดและพัฒนาหน่วยงานให้ มีประสิทธิภาพสูงสุด

ดังนั้น สมาคมนักวิจัยแห่งประเทศไทย ขอเรียนเชิญผู้ที่สนใจพัฒนาความรู้เกี่ยวกับ <u>Data Scien</u>ce ในหลักสูตร Al and Data Science for Management Level พร้อมทั้งเจ้าหน้าที่ที่มีหน้าที่เกี่ยวข้องกับเทคโนโลยี สารสนเทศ เข้าร่วมอบรมหลักสูตรดังกล่าวตามข้อมูลหลักสูตรที่ส่งมาด้วยนี้ ในวันที่ 29 ตุลาคม พ.ศ. 2562 เวลา 09.00 – 16.00 น. ณ โรงแรม Grande Mercure Fortune โดยท่านสามารถกรอกเอกสารลงทะเบียนตามสิ่งที่ส่งมาด้วย และ ส่งมาทางไปรษณีย์อิเล็กทรอนิกส์ <u>ar@ar.or.th</u> และ ID Line : ar.or.th **ภายในวันที่ 25 ตุลาคม พ.ศ. 2562** เพื่อทำการ ลงทะเบียนและยืนยันการเข้าร่วมอบรบหลักสูตรดังกล่าว

จึงเรียนมาเพื่อโปรดพิจารณา และสมาคมหวังเป็นอย่างยิ่งว่าจะได้รับการตอบรับจากท่านด้วยดี

1) เรียน ปลัดกระทรวงสาธารณสุข เพื่อโปรดทราบและพิจารณา อะเป็นพระคุณ ผีกิน ๑๑๖ ๖ ๑๐๖ ๗๓๑ .

ขอแสดงความนับถือ

(นางสุทธิมา หุ่นดี) ผู้อำนวยการกองกลาง ¢ ମୂମ୍ ।୩୯୬୮୩

(ผู้ช่วยศาสตราจารย์ ดร.พิพัฒน์ นนทนาธรณ์)

นายกสมาคมสมาคมนักวิจัยแห่งประเทศไทเปลัดกระทรวงสาธารณสุข ปฏิบัติราชการแทน ปลัดกระทรวงสาธารณสข

สำนักงานเลขาธิการสมาคมนักวิจัยแห่งประเทศไทย สอบถามข้อมูลเพิ่มเติมได้ที่ ฝ่ายประสาน 087 931 5303 หรือ 02 579 0787

ଉ ୦ ୭ ନ | ୩୯୬ ମ

TI, MIJO



สมาคมนักวิจัยแห่งประเทศไทย

เลขที่ 196 อาคาร วช.8 ชั้น 2 สำนักงานคณะกรรมการวิจัยแห่งชาติ พหลโยธิน จตุจักร กรุงเทพมหานคร 10900 โทร. 02-579-0787 , 087-931-5303 โทรสาร 02-579-0801 Website: <u>www.ar.or.th</u> E-mail: ar@ar.or.th

Al and Data Science for Management Level

Course Description

This course comprises both lectures and demonstrations. We provide an introduction to AI and Practical Data Science in a large-scale manner. We guide executives in understanding enterprise AI, crafting an adoption strategy and developing practical applications. The instructor will also demonstrate many examples of AI Chatbots, Machine Learning Platform and Predictive Analytics in real-world cases.

Prerequisite: Working Experience in IT more than 3 years

Benefits

- Understand today key business requirements to fit with AI technology.
- Increase knowledge about available technologies relating AI and Data Science.
- Understand how to identify and analyze current business problems.
- Gain some experiences of crafting an Al adoption strategy.
- Get some ideas to develop practical AI applications.

Course Outline

- What is Data Science?
- Data Science Standard Process
- Use Cases of Machine Learning
- What exactly is AI?
- How can Al applications support in the enterprise digital business transformation?
- Discovering business problems that can potentially be solved with AI.
- Al Adoption Strategy.
- Demonstration of Al Chatbots, Machine Learning Platform, and Predictive Analytics.

Aekanun Thongtae

Big Data Consultant at IMC Institute

Summary

Experienced Senior Business Intelligence Consultant with a demonstrated history of working in the computer software industry. Skilled in Big Data, Data Science, Data Warehousing, Apache Spark, and Hadoop. Strong information technology professional with a Master of Science (M.Sc.) focused in Informatics from Informatics.

Experience

Big Data Consultant at IMC Institute November 2016 - Present

Senior Business Intelligence Consultant at Patong Bay Vacation Club May 2013 - Present

Director of strategy and risk management 2016 - 2016 (1 year)

Manager of Research and Development

December 2014 - 2016 (2 years 1 month)

Defines IT policies, Product research, and Prototyping development

Manager of Architecture and Prototype Division 2014 - 2016 (3 years)

Senior Business Intelligence Consultant November 2013 - April 2014 (6 months)

Generated new system development deals for Thai health care organizations that focus on value of Key Performance Indicators, including KPI reports and monitoring dashboard.

Comprehensive database management and migration from MySQL to Cassandra and other Big Data Infrastructure.

Special Lecturer

2010 - December 2013 (4 years)

Master of Business Administration: Entrepreneurship and New Venture.

Bachelor of Business Development: Management Information System.

Bachelor of Information Technology: Data Mining, Computer Security.

Guest lecturer for Thai Brand Building in AEC, New Entrepreneur Creation April 2013 - April 2013 (1 month)

Special Lecturer 2006 - 2011 (6 years)

Computer Security, Decision Support System

Education

Informatics

Master of Science (M.Sc.), Informatics, 2002 - 2005

Walailak University

Master of Science (MS), Management of Information Technology, 2002 - 2005

TOUWSTIFE BE

สมาคมนักวิจัยแห่งประเทศไทย

เลขที่ 196 อาคาร วช.8 ชั้น 2 สำนักงานคณะกรรมการวิจัยแห่งชาติ พหลโยธิน จตุจักร กรุงเทพมหานคร 10900 โทร. 02-579-0787 , 087-931-5303 โทรสาร 02-579-0801 Website: <u>www.ar.or.th</u> E-mail: ar@ar.or.th

Al and Data Science for Management Level

29 ตุลาคม 2562

08.30 - 09.00 ลงทะเบียนเข้าร่วมงาน

09.00 - 09.15 ผู้บริหารสมาคมฯ กล่าวเปิดอบรมหลักสูตร

09.15 - 10.45 บรรยายหัวข้อ What is Data Science?, Data Science Standard Process

10.45 - 11.00 เบรกเช้า

11.00 - 12.00 บรรยายหัวข้อ Use Cases of Machine Learning

12.00 - 13.00 รับประทานอาหารเที่ยง

13.00 – 14.45 บรรยายหัวข้อ What exactly is AI?, AI Adoption Strategy

14.45 - 15.00 เบรกบ่าย

15.00 – 16.00 Demonstration of Al Chatbots, Machine Learning Platform,

and Predictive Analytics

สมาคมนักวิจัยแห่งประเทศไทย เลขที่ 196 อาคาร วช.8 ชั้น 2 สำนักงานคณะกรรมการวิจัยแห่งชาติ พหลโยธิน จตุจักร กรุงเทพมหานคร 10900 โทร. 02 597 0787 , 087-931-5303 โทรสาร 02 597 0801 Website: www.ar.or.th E-mail: ar@ar.or.th

แบบตอบรับเข้าร่วมโครงการอบรม หลักสูตร AI and Data Science for Management Level

วันที่ 29 ตุลาคม 2562
ส่วนที่ 1: ข้อมูลส่วนตัว
ชื่อ - สกุล (ภาษาไทย)
ชื่อ - สกุล (ภาษาอังกฤษ)
ตำแหน่ง
เบอร์โทรศัพท์ติดต่อ Email
ส่วนที่ 2: ค่าใช้จ่ายและการชำระเงิน
ค่าใช้จ่ายในการอบรมหลักสูตร <u>ท่านละ 3,790 บาท (ราคานี้รวมภาษีมูลค่าเพิ่ม VAT 7%)</u>
เงื่อนไขการชำระเงิน
 โอนเงินผ่านธนาคาร : ส่งหลังฐานการโอนเงินมาทางโทรสารหมายเลข 02-579-0801 หรือที่ E-mail : ar@ar.or.th
ธนาคาร : ทหารไทย จำกัด (มหาชน)
ชื่อบัญชี สมาคมนักวิจัยแห่งประเทศไทย
เลขที่บัญชี 069-2-55518-8
 กรณีชำระเป็นเช็ค : ชำระค่าอบรมเป็นเช็ค โดยสั่งจ่ายในนาม "สมาคมนักวิจัยแห่งประเทศไทย"
เงื่อนไขการเปลี่ยนแปลง
 ขอสงวนสิทธิ์สำหรับการเลื่อนวันอบรม หรือ ไม่เปิดอบรมหลักสูตร หากมีผู้สมัครไม่เต็มจำนวนที่กำหนดไว้
2. หากมีความประสงค์ขอยกเลิกการเข้าร่วมอบรม จะต้องทำการโทรแจ้งยกเลิกกับเจ้าหน้าที่ของสมาคมทราบล่วงหน้า 5 วัน
ก่อนการอบรม หากไม่แจ้งตามกำหนดท่านจะต้องชำระค่าฝึกอบรมเต็มจำนวน
หากมีข้อสงสัยกรุณาติดต่อ
คุณณัฏฐมนภรน์ ชีววิภาส (ปัท) มือถือ : 087-931-5303 หรือ 02 579 0787
อีเมล์ : ar@ar.or.th / ID Line: ar.or.th
หมายเหตุ ทางผู้เข้าอบรม จะต้องส่งแบบตอบรับเข้าร่วมโครงการอบรมหลักสูตร Al and Data Science for Management Level และชำระค่ หลักสูตรก่อนเข้าร่วมอบรม 7 วัน เพื่อยืนยันสิทธิ์ในการเข้าร่วมอบรม หากพ้นจากนี้แล้วทางคณะจัดงาน ขอสงวนสิทธิ์ให้ผู้สนใจท่านอื่น
กรุณากรอกที่อยู่และที่อยู่ของหน่วยงานต้นสังกัดเพื่อใช้ออกเอกสารประกอบการเบิกค่าใช้จ่าย
ชื่อองค์กร :
ที่อยู่ :
เลขประจำตัวผู้เสียภาษี :

^{**} ท่านสามารถกรอกเอกสารการลงทะเบียนและส่งมาทาง E-mail : ar@ar.or.th หรือที่ โทรสารหมายเลข 02-579-0801